臺灣臺北地方法院民事小額判決
                                   111年度店小字第1271號
原      告  富邦產物保險股份有限公司

法定代理人  賴榮崇  
訴訟代理人  許晏庭  
被      告  施聖庭    住○○市○○區○○路000巷00號14樓  上列
當事人間損害賠償事件，本院於民國111年9月1日言詞辯論終結
，判決如下：
    主  文
被告應給付原告新臺幣8,949元，及自民國111年6月15日起至清
償日止，按年息百分之5計算之利息。
原告其餘之訴駁回。
訴訟費用新臺幣1,000元由被告負擔百分之57，餘由原告負擔。
本判決原告勝訴部分得假執行；但被告如以新臺幣8,949元為原
告預供擔保後，得免為假執行。
    事實及理由
一、按被告經合法通知，未於言詞辯論期日到場，核無民事訴訟
    法第386條所列各款情形，爰依原告之聲請，由其一造辯論
    而為判決，合先敘明。　         
二、原告起訴主張：被告於民國110年1月29日下午2時18分許騎
    乘車牌號碼為000-0000號普通重型機車（下稱被告機車），
    行經新北市新店區安祥路106巷與安祥路口處，依當時天氣
    晴、日間自然光線、柏油路面乾燥無缺陷且無障礙物、視距
    良好，且客觀上並無不能注意之情狀，被告竟未注意車前狀
    況，因而與原告所承保，由訴外人格上汽車租賃股份有限公
    司（下稱格上公司）所有、訴外人楊華祺駕駛之車牌號碼為
    000-0000號租賃小客車-長租（下稱系爭車輛）發生碰撞，
    致系爭車輛受有損害，經原告以新臺幣（下同）15,706元（
    含工資1,200元、烤漆4,500元、零件10,006元）賠付後，爰
    依保險法第53條第1項及侵權行為之法律關係，請求被告賠
    償上開必要修復費用等語。並聲明：被告應給付原告15,706
    元，及自起訴狀繕本送達翌日起至清償日止，按年息百分之
    5計算之利息。
三、被告經合法通知，未於言詞辯論期日到場，亦未提出書狀作
    任何聲明或陳述。
四、本院之判斷：
  ㈠按因故意或過失，不法侵害他人之權利者，負損害賠償責任
    ；汽車、機車或其他非依軌道行駛之動力車輛，在使用中加
    損害於他人者，駕駛人應賠償因此所生之損害，但於防止損
    害之發生，已盡相當之注意者，不在此限，民法第184條第1
    項前段、第191條之2分別定有明文。揆諸民法第191條之2規
    定，本條但書係專為非依軌道行駛之動力車輛在使用中駕駛
    人之責任而為舉證責任倒置之規定，故凡動力車輛在使用中
    加損害於他人者，由法律推定駕駛人侵害他人之行為係出於
    過失，除駕駛人已於防止損害之發生盡相當之注意外，即應
    依民法第191條之2規定賠償被害人所受損害。
  ㈡經查，原告主張之事實，業據其提出與其所述相符之道路交
    通事故初步分析研判表、個人保險理賠申請書、駕照、行照
    、估價單、電子發票證明聯、車損照片及道路交通事故當事
    人登記聯單等件為證（本院卷第11至19頁），並經本院依職
    權向新北市政府警察局新店分局調閱本件交通事故相關資料
    ，核閱屬實（本院卷第25至43頁）。揆諸上開資料，道路交
    通事故現場圖記載：「當事人甲○○（即被告）騎乘普重機MF
    Z-3595號（即被告機車）行駛於安祥路往建業路方向，行經
    安祥路106巷口時，未注意前方堵車，不慎追撞前車RCH-890
    3號（即系爭車輛）。」等詞（本院卷第27頁），且被告亦
    於案發當時陳稱：「我當時騎乘普重機MFZ-3595號行駛於安
    祥路往建業路方向，行經安祥路106巷口時，未注意前方堵
    車，不慎追撞，致我普重機左側車殼毀損，並且警方到場前
    我現場已先將普重機扶起。」等語，此有A3類道路交通事故
    調查紀錄表1份在卷可參（本院卷第31頁），核與系爭車輛
    受損部位為右後車尾相符，此有車損照片在卷可佐（本院卷
    第35至42頁），堪認被告確有未注意車前狀況等情，因而與
    系爭車輛發生碰撞。準此，被告有前揭應注意能注意而未注
    意之過失，且與原告受有損害間有相當因果關係，揆諸上開
    規定，被告就本件肇事應負過失侵權行為責任，洵堪認定。
  ㈢次按負損害賠償責任者，除法律另有規定或契約另有訂定外
    ，應回復他方損害發生前之原狀；債權人亦得請求支付回復
    原狀所必要之費用，以代回復原狀。民法第213條第1項、第
    3項分別定有明文。復按不法毀損他人之物者，被害人得請
    求賠償其物因毀損所減少之價額，民法第196條定有明文；
    又按物被毀損時，被害人除得依民法第196條請求賠償外，
    並不排除民法第213條至第215條之適用。再者，依民法第19
    6條請求賠償物被毀損所減少之價額，得以修復費用為估定
    之標準，但以必要者為限。原告主張其保戶因本件車禍致系
    爭車輛受有損害，並因此支出維修費15,706元，原告則因賠
    付其保戶上開費用而受有損害，固據原告提出系爭車輛估價
    單、個人保險理賠申請書為證，惟系爭車輛於107年8月出廠
    ，有行車執照為憑（本院卷第14頁），系爭車輛修復費用包
    含工資1,200元、烤漆4,500元、零件10,006元，亦有上開估
    價單為憑（本院卷第15頁）。衡以系爭車輛有關零件部分之
    修復，既以新零件更換被損害之舊零件，則在計算損害賠償
    額時，自應將零件折舊部分予以扣除（最高法院77年第9次
    民事庭會議決意參照），依行政院所發布之固定資產耐用年
    數表及固定資產折舊率表，租賃小客車之耐用年數為5 年，
    依定率遞減法每年應折舊369／1000，又其使用期間未滿1年
    者，按實際使用之月數相當於全年之比例計算之；不滿1年
    者，以月計，其最後1年之折舊額加歷年折舊累計額，其總
    和不得超過該資產成本原額之10分之9。系爭車輛自出廠日1
    07年8月至發生本件交通事故日即110年1月29日止，約使用2
    年6個月，依上開折舊規定，原告主張零件費用為10,006元
    經折舊後餘額為3,249元，加計工資1,200元、烤漆4,500元
    ，則本件原告得請求系爭車輛修復費用為8,949元（計算式
    ：工資1,200元＋烤漆4,500元＋零件3,249元＝8,949元），為
    有理由，應予准許。至逾此部分之請求，應屬無據，應予駁
    回。
  ㈣末按給付有確定期限者，債務人自期限屆滿時起，負遲延責
    任。給付無確定期限者，債務人於債權人得請求給付時，經
    其催告而未為給付，自受催告時起，負遲延責任。其經債權
    人起訴而送達訴狀，或依督促程序送達支付命令，或為其他
    相類之行為者，與催告有同一之效力。民法第229條第1、2 
    項分別定有明文。又遲延之債務，以支付金錢為標的者，債
    權人得請求依法定利率計算之遲延利息。但約定利率較高者
    ，仍從其約定利率。應付利息之債務，其利率未經約定，亦
    無法律可據者，週年利率為百分之5。民法第233條第1項、
    第203條亦有明定。本件原告對被告之請求屬無確定期限之
    給付，自應經原告之催告而未為給付，被告始負遲延責任。
    而本件原告起訴狀繕本於111年6月14日送達被告，此有送達
    回證1份可證（本院卷第47頁）。準此，原告請求被告給付8
    ,949元及自起訴狀繕本送達被告翌日即111年6月15日起算之
    5%遲延利息，為有理由，應予准許。
五、綜上，原告依保險法第53條第1項及侵權行為之法律關係，
    請求被告給付8,949元，及自111年6月15日起至清償日止，
    按年息百分之5計算之利息，為有理由，應予准許。逾此範
    圍之請求，為無理由，應予駁回。
六、本件原告勝訴部分係適用小額程序為被告敗訴之判決，依民
    事訴訟法第436條之20條規定，應依職權宣告假執行；並依
    同法第392條第2項依職權宣告被告如預供擔保，得免為假執
    行。
七、訴訟費用負擔之依據：民事訴訟法第79條。本件訴訟費用額
    確定金額為裁判費1,000元。
中　　華　　民　　國　　111 　年　　9 　　月　　15　　日
                  臺灣臺北地方法院新店簡易庭
                              法  官  林易勳
以上正本係照原本作成。
對於本件判決如有不服，應於收受送達後20日內向本院提出上訴
書狀，上訴於本院合議庭，並按他造當事人之人數附具繕本。
當事人之上訴，非以判決違背法令為理由不得為之，上訴狀應記
載上訴理由，表明下列各款事項：
㈠原判決所違背之法令及其具體內容。
㈡依訴訟資料可認為原判決有違背法令之具體事實。
如委任律師提起上訴者，應一併繳納上訴審裁判費。
中　　華　　民　　國　　111 　年　　9 　　月　　15　　日
                              書記官  徐子芹